臺灣高等法院刑事裁定　　　　　　　　100年度毒抗字第172號
抗　告　人
即　被　告　銀培希
上列抗告人因違反毒品危害防制條例案件，不服臺灣臺北地方法
院中華民國100年5月6日第一審裁定（100年度毒聲字第300號；
聲請案號：臺灣臺北地方法院檢察署100年度聲觀字第254號），
提起抗告，本院裁定如下：
          主  文
抗告駁回。
          理  由
一、原裁定意旨略以：本件抗告人即被告銀培希基於施用第二級
    毒品MDMA（俗稱「搖頭丸」）之犯意，於民國100年1月4日
    為警採尿前回溯96小時內某時，在不詳地點施用第二級毒品
    MDMA一次，為警於100年1月4日凌晨3時50分許，在臺北市大
    安區○○○路○段155號前查獲。被告否認有施用第二級毒品
    MDMA犯行，惟查，被告為警採集之尿液經送臺灣尖端先進生
    技醫藥股份有限公司以酵素免疫分析法及氣相層析質譜儀鑑
    定結果，呈MDMA及MDA陽性反應，此有該公司濫用藥物檢驗
    報告附卷可證，復有行政院衛生署管制藥品管理局92年6月2
    0日管檢字第0900004713號、91年10月3日管檢字第110436號
    函可考（即可檢出MDMA之最長時限為一至四日），被告犯行
    堪以認定。爰依毒品危害防制條例第20條第1項及觀察勒戒
    處分執行條例第2條第1項規定，裁定將被告送勒戒處所觀察
    、勒戒等語。
二、抗告意旨略以：我在工作場所，遭客人下藥，致誤施用第二
    級毒品MDMA，我並無施用毒品之故意云云。
三、經查：
    (一)被告雖否認有施用第二級MDMA之犯行，惟被告為警採集之
      尿液經送臺灣尖端先進生技醫藥股份有限公司以酵素免疫
      分析法及氣相層析質譜儀鑑定結果，呈MDMA及MDA陽性反
      應，此有該公司濫用藥物檢驗報告及臺北市政府警察局偵
      辦毒品案件尿液檢驗委驗單附卷可證（見偵查卷第76、78
      頁）；而目前常用檢驗尿液中是否含有毒品反應之方法，
      有免疫學分析法與層析法二類，尿液初步檢驗採免疫學分
      析法，由於該分析法對結構類似之成分，亦可能產生反應
      ，故初步檢驗呈陽性反應者，需採用另一種不同分析原理
      之檢驗方法進行確認，經行政院衛生署認可之檢驗機構採
      用氣相層析質譜儀（GC /MS）分析法，以氣相層析質譜儀
      分析法進行確認者，均不致產生偽陽性反應；又MDMA之半
      衰期為7.6小時，而服用MDMA三天內約有65%以原態及70%
      以MDA形態排泄於尿液中；前開所示毒品，其於尿液中排
      出之最長時限，受施用劑量、施用方式、個人體質及其代
      謝情況等因素影響，因個案而異，惟一般可檢出MDMA之最
      長期間為一至四天，此經行政院衛生署管制藥品管理局92
      年6月20日管檢字第0920004713號、91年10月3日管檢字第
      110436號函釋在案，足見施用MDMA 之人，其尿液可檢出
      該成分之最大時限約為96小時，則被告於為警查獲後採尿
      前回溯96小時內某時，確有施用第二級毒品MDMA，應堪認
      定。被告空言泛稱其尿液中呈現MDMA及MDA 等陽性反應係
      於工作場所，遭客人下藥，致誤服用所致云云，惟未提出
      相關證據即具體之人名可供查證，自無從為被告有利之認
      定。
    (二)綜上所述，本件檢察官聲請應屬有據，從而，原審法院依
      毒品危害防制條例第20條第1項及觀察勒戒處分執行條例
      第3條第1項規定，裁定將被告應送勒戒處所觀察勒戒，經
      核其認事用法，並無違誤，被告意旨指摘原裁定不當，為
      無理由，應予駁回。
據上論斷，應依刑事訴訟法第412條，裁定如主文。
中    華    民    國    100    年    5    月    27    日
                  刑事第十三庭  審判長法  官  曾德水
                                      法  官  宋松璟
                                      法  官  王復生
以上正本證明與原本無異。
不得再抗告。
                                      書記官 陳靜雅
中    華    民    國   100    年    5     月    27    日